【裁判字號】    90,易,441
【裁判日期】    900430
【裁判案由】    竊盜
【裁判全文】
臺灣高雄地方法院刑事判決                            九十年度易字第四四一號
    公  訴  人  臺灣高雄地方法院檢察署檢察官
    被      告  游何川
右列被告因竊盜案件，經檢察官提起公訴（八十九年度偵字第二七五八七號），本院
判決如左：
    主  文
游何川無罪。
    理  由
一、公訴意旨略以：被告游何川及甲○○（另案起訴）二人以日薪新台幣五千元之代
    價，僱用蔡榮欽（另案起訴）盜採砂石，八十九年六月二十五日起，蔡榮欽即在
    高雄縣大樹鄉高屏溪底水護岸Ｎ０┼九００堤外二百公尺處之高屏溪行水區內，
    以挖土機竊取砂石，再由貨車運出，同年月二十七日凌晨一時三十分，蔡榮欽正
    在該處操作挖土機採砂石，另不詳姓名男子三人則負責駕駛貨車準備載運砂石，
    為警當場查獲，逮獲蔡榮欽，扣得挖土機一輛、拼裝貨車二輛，該三名不詳姓名
    男子則乘隙逃逸，因認被告游何川涉犯刑法第三百二十一條第一項第四款之加重
    竊盜罪嫌云云。
二、按犯罪事實應依證據認定之，無證據不得推定其犯罪事實；又不能證明被告犯罪
    者，應諭知無罪之判決，刑事訴訟法第一百五十四條、第三百零一條第一項分別
    定有明文。次按，共同被告所為不利於己之供述，固得採為其他共同被告犯罪之
    證據，惟此項不利之供述，仍應調查其他必要之證據，以察其是否與事實相符，
    自難專憑此項供述，為其他共同被告犯罪事實之認定。最高法院三十一年上字第
    二四二三號判例可參。
三、本件公訴人認被告游何川涉有刑法第三百二十一條第一項第四款結夥三人以上竊
    盜之罪嫌，無非係以證人即另案（本院八十九年度易字第五五０四號竊盜案）被
    告蔡榮欽之供述及現場遺留挖土機與貨車為其論據。訊據被告游何川則堅決否認
    有何竊盜犯行，辯稱：伊沒有請乙○○接洽僱用蔡榮欽於案發地點整地或與蔡某
    共同盜採砂石，伊不知道蔡某為何要說是伊僱用他的等語。經查：證人即本件另
    案起訴之被告蔡榮欽雖迭次供稱伊係因中間人乙○○之介紹，受被告游何川之僱
    用，於案發地點整地以供被告日後栽植蔬菜之用云云。然證人乙○○於前揭蔡榮
    欽被訴竊盜案件中業已證稱：「蔡榮欽被查獲前幾天，日期我不記得了，蔡榮欽
    跟甲○○有在本件被查獲之土地附近攔河堰談事情，是在下午時分，但我不知道
    他們是在講什麼」、「（問：是否是你去告訴蔡榮欽，游何川與甲○○要僱請他
    ？）不是」、「．．我不知道游何川有無在場（指在攔河堰），當天我與吳賜農
    在那裡。」等語（詳見卷附之筆錄影本），均無被告游何川透過乙○○僱請蔡榮
    欽、或在場指示蔡榮欽整地之證據；且蔡榮欽如受僱整地，又何必於凌晨為之，
    且動用到拼裝貨車二輛以供載運土石？衡諸常情，其證詞與查獲之時間及現場遺
    留之工具亦有不符。再者，證人蔡榮欽於偵查中供稱：「他們（指游何川及甲○
    ○）每年都在該處種植，因我和們是同村的人。」等語，足見蔡榮欽平日即知游
    何川有於溪埔地墾植，是亦不能排除蔡榮欽因東窗事發後，臨時編纂係受游何川
    僱用之詞，以圖卸責之可能，不能僅因被告與蔡榮欽間無怨無仇，即認蔡榮欽之
    證詞為事實。此外，復查無其他積極證據證明被告游何川有何盜採砂石之犯行，
    揆諸首揭法條規定及判例說明，既不能證明被告游何川犯罪，自應為被告游何川
    無罪之諭知。
據上論斷，應依刑事訴訟法第三百零一條第一項，判決如主文。
中      華      民      國      九十      年      四    月    三十      日
                      臺灣高雄地方法院刑事庭
                                      法  官    吳  宏  榮
右正本證明與原本無異。
如不服本判決，應於判決送達後十日內，向本院提出上訴狀。
                                      書記官    呂  怜  勳
中      華      民      國      九十      年      四    月    三十      日


司法院資訊處製作；財團法人民間司法改革基金會備份。
